【裁判字號】    97,消債清,95
【裁判日期】    980323
【裁判案由】    清算事件
【裁判全文】
台灣台中地方法院民事裁定            97年度消債清字第95號
    聲  請  人
    即  債務人  甲○○
    相  對  人
    即  債權人  國泰世華銀行股份有限公司
    法定代理人  乙○○
    代  理  人  蔡弘濱
    相  對  人
    即  債權人  渣打國際商業銀行股份有限公司
    法定代理人  麥侃哲
    相  對  人
    即  債權人  臺灣新光商業銀行股份有限公司
                          6、.
    法定代理人  李增昌
                          6、.
    代  理  人  陳建富
    相  對  人
    即  債權人  新加坡商星展銀行股份有限公司
                 (原「寶華商業銀行股份有限公司」)
    法定代理人  陳亮丞
    相  對  人
    即  債權人  萬泰商業銀行股份有限公司
    法定代理人  周榮生
    代  理  人  謝宇致
    相  對  人
    即  債權人  台新國際商業銀行股份有限公司
    法定代理人  丙○○
    代  理  人  江文成
    相  對  人
    即  債權人  中國信託銀行股份有限公司
    法定代理人  丁○○
    代  理  人  陳哲彥
    相  對  人
    即  債權人  友邦國際信用卡股份有限公司
    法定代理人  雷信堅
    代  理  人  黃晟豪
上列當事人因消費者債務清理事件，聲請清算，本院裁定如下：
    主    文
債務人甲○○自中華民國98年 3月23日16時起開始清算程序。
    理    由
一、按法院開始清算程序之裁定，應載明其年、月、日、時，並
    即時發生效力，消費者債務清理條例第83條第 1項定有明文
    。
二、本件聲請人即債務人聲請意旨略以：因聲請人之財產及收入
    不足以清償債務，前曾依照中華民國銀行公會會員辦理消費
    金融案件無擔保債務協商機制與金融機構成立協商，協商條
    件為月付新台幣 2萬5638元，惟因聲請人經營之服飾百貨行
    （與配偶蔡素珍共同經營「上尤百貨行」，蔡素珍另聲請清
    算，由本院以97年度消債清第 1號審理中），每月營業平均
    收入約4萬元，淨賺大概1萬多元，實無法支應聲請人個人每
    月店租4000元及水電費等經營成本，遑論尚須負擔個人及配
    偶的基本生活開銷，只能不斷向親友借支周轉苦撐，勉強繼
    續繳納協商款項至96年 8月後，親友已無力資助，終致聲請
    人無法繼續履行協商約定，故聲請人無力繼續履行原協商條
    件，顯係因非可歸責於己之事由致履行有重大困難，又聲請
    人即債務人又未經法院裁定開始更生程序或許可和解或宣告
    破產，爰聲請清算等語。
三、經查：債務人所主張之上開事實，業據提出戶籍謄本、身分
    證、債權人清冊（債務 191萬8617元）、財產及收入狀況說
    明書、土地登記謄本、財團法人金融聯合徵信中心當事人綜
    合信用報告--債務清理條例前置協商專用債權人清冊、協議
    書、無擔保債務還款計劃、財政部台灣省中區國稅局財產歸
    屬資料清清單（含配偶）、財政部台灣省中區國稅局95年、
    96年度綜合所得稅各類所得資料清單（含配偶）、房屋借用
    契約書影本附卷為證，此外本件又查無聲請人即債務人有消
    費者債務清理條例第6條第3項、第8條或第82條第2項所定駁
    回清算聲請之事由存在，則聲請人即債務人聲請清算，應屬
    有據，爰裁定如主文。
中    華    民    國    98    年    3     月    23    日
                  民事庭法  官  顏世傑
右為正本係照原本作成
本件不得抗告
中    華    民    國    98    年    3     月    23    日
                        書記官  楊均謙


司法院資訊處製作；財團法人民間司法改革基金會備份。
